臺灣臺中地方法院刑事判決　　　　　　　99年度訴字第1251號
公　訴　人　臺灣臺中地方法院檢察署檢察官
被　　　告　陳建儒
選任辯護人　張蓁騏律師
上列被告因妨害性自主罪等案件，經檢察官提起公訴（98年度偵
字第21075號），本院判決如下：
    主    文
陳建儒犯強制性交罪，處有期徒刑年陸月。又犯恐嚇危害安全
罪，處有期徒刑肆月。應執行有期徒刑年捌月。
    犯罪事實
一、陳建儒與0000-00000（民國71年8月生，真實姓名年籍詳卷
    附對照表，下稱Ａ女）原係男女朋友。Ａ女於98年6月間，
    向陳建儒提出分手，陳建儒不甘感情受挫，不斷打電話予Ａ
    女，向Ａ女索討兩人交往期間所支出之費用，惟Ａ女不予置
    理。詎陳建儒竟基於恐嚇危害人之生命、身體安全之犯意，
    於98年7月21日，撥打電話予Ａ女，對Ａ女恫稱：「妳不
    講話是嗎？妳掛爽了沒？你昨晚在掛什麼？妳再秋條三小（
    台語）？妳再秋條三小？（台語）妳搖擺三小（台語）？妳
    掛爽了沒有？」，於98年7月23日，打電話向Ａ女恫稱：
    「如果妳想認識那個人，改天我帶妳認識一下，有很多事我
    都麻煩他幫我處理，聽不懂也好，我有最壞的打算」、「我
    朋友會去找妳」、「我已經有最壞打算」、「很多事情我點
    到為止」、「妳如果要和他們講，我就帶妳去和他們講」、
    「如果妳不回，沒關係，我叫他們去找妳，我去找他們也沒
    關係」、「妳的意思妳很在行，妳娘的，要不然叫那個人出
    來，叫人出來喬」、「我沒說他是流氓，南到北都有辦法，
    我也不怕妳知道，我也不敢惹他，我直接跟妳講快一點好了
    ，我所有的錢都交給他收了，收到的都算他的」、「妳覺得
    人家會和妳好好講嗎？」、「現在要玩很大嗎？」、「妳現
    在是在玩我嗎？」、「妳在對我嗆聲嗎？」，於98年7月
    24日，又打電話對Ａ女恫稱：「妳把我當死人對待，我昨天
    打電話都沒人接，妳覺得妳很有本事，妳家很有『本』、存
    很多，我實在看不懂妳在囂張什麼？妳在秋條幾點的（台語
    ）？」、「看不懂妳就每天過著平安順利沒事情，妳就當作
    每天都過得平安順利沒事情！如果妳繼續這樣，妳會平安無
    事，我陳建儒三個字給妳顛倒寫，看妳可以在臺中風光多久
    ，後面的人怎麼鬧，別再說誰不尊重誰，幹妳娘，把我當作
    死人，別到時候發生事情，要哭沒眼淚。」，於98年7月
    25日，以電話對Ａ女恫稱：「妳娘的，講一下就掛掉了」、
    「妳可以再囂張一點！幹妳娘！」，於98年7月26日，又
    打電話向Ａ女恫稱：「幹妳娘，妳杯（爸）後悔相信妳啦（
    台語）」、「幹，我一定用這條命跟妳拼」、「妳是把妳杯
    （爸）裝瘋子嗎（台語）」、「好！好！用來拼輸贏看看，
    妳該準備的傳一傳（台語）」，以此方式，接續對Ａ女恐嚇
    ，致使Ａ女因而心生畏懼。
二、嗣於98年7月27日下午，陳建儒多次前往Ａ女工作場所，約
    Ａ女出來，Ａ女則敷衍地表示等下班後再說，並於下班後直
    接回家，於同日晚上8時許，Ａ女之家人發現陳建儒在Ａ女
    住處門口徘徊，Ａ女便騎乘機車外出查看，隨即在臺中市○
    區○○路184號「王冠大飯店」附近之便利超商門口，碰到
    陳建儒，乃向陳建儒提出要在便利超商前談判。惟陳建儒表
    示超商門口往來之人太多，要求到「王冠大飯店」談判，Ａ
    女一開始拒絕，然陳建儒保證其在飯店內不會對Ａ女怎樣，
    Ａ女始同意與陳建儒進入「王冠大飯店」609號房談判。陳
    建儒一進入飯店房間，旋即向Ａ女表示已經想好退路了，請
    Ａ女向他家人交代後事，Ａ女則勸陳建儒有話好好說。詎陳
    建儒竟基於強制性交之犯意，自行脫下身上衣物後，強行拉
    Ａ女至床上，扣住Ａ女之雙腕，並將Ａ女身上之衣物褪去，
    Ａ女不斷踢陳建儒之下體，惟陳建儒仍將Ａ女強壓在床上，
    再以其手指及陰莖進入Ａ女陰道之方式，對Ａ女強制性交得
    逞。事後陳建儒又向Ａ女索取分手費新臺幣30萬元，Ａ女則
    央求陳建儒讓她先回家。詎陳建儒又承前恐嚇之犯意，接續
    對Ａ女恫稱：「妳問妳家的人30萬要不要還我」、「幹妳娘
    ，妳老母破病講話還比我大聲」、「妳走呀！我等一下打電
    話叫人去妳家！」、「妳現在打電話回去講，妳問看看他們
    有沒有要還，妳要講分手費，要講分手費喔」、「我跟我朋
    友講，我還是那句話，收多少算你的，人家之前欠我30萬，
    我叫他去收，我也是這樣跟他講，你收到多少全部算你的，
    你看他會不會到妳家收！妳沒有要還，我就叫我朋友去收」
    等語，致使Ａ女心生畏懼。嗣Ａ女之哥哥0000-00000A（真
    實姓名年籍詳卷附對照表）得知Ａ女外出與陳建儒談判，遲
    遲未回家，便打電話聯絡Ａ女，經Ａ女告知其與陳建儒在王
    冠大飯店，且陳建儒不讓其離開。0000-00000A旋即趕至王
    冠大飯店樓下，並報警處理，進而查知上情。
三、案經Ａ女訴由臺中市警察局移送臺灣臺中地方法院檢察署檢
    察官偵查起訴。
    理    由
一、證據能力之說明﹕
    按現行刑事訴訟法為保障被告之反對詰問權，排除具有虛偽
    危險性之傳聞證據，以求實體真實之發見，於該法第159條
    第1項明定被告以外之人於審判外之言詞或書面陳述，除法
    律有規定者外，不得作為證據。又「被告以外之人於偵查中
    向檢察官所為之陳述，除顯有不可信之情況者外，得為證據
    」，刑事訴訟法第159條之1第2項定有明文。此乃立法者以
    刑事訴訟法規定檢察官代表國家偵查犯罪、實施公訴，依法
    有訊問被告、證人、鑑定人之權，且實務運作時，偵查中檢
    察官向被告以外之人所取得之陳述，原則上均能遵守法律規
    定，不致違法取供，其可信性極高，為兼顧理論與實務為由
    ，而對「被告以外之人於偵查中向檢察官所為之陳述」，例
    外設定其具備非顯不可信之要件時，得為證據。本件關於以
    下論及之證人即Ａ女之兄0000-00000A於偵查中向檢察官所
    為之陳述，業經具結且查無顯不可信之情形存在，依上開刑
    事訴訟法第159條之1第2項規定，具證據能力。
二、認定犯罪事實所憑之證據及理由﹕
  (一)恐嚇危害安全罪部分﹕
    上開恐嚇危害安全之犯罪事實，業據被告陳建儒坦承不諱，
    復有告訴人Ａ女所持用門號xxxxxxxxxx號行動電話與被告所
    持用門號0000000000號、0000000000號、0000000000號行動
    電話之雙向通聯紀錄各1份、錄音光碟1片及其譯文1份在卷
    可稽，是被告此部分之自白與事實相符，其恐嚇危害安全之
    犯行洵堪認定。
  (二)強制性交罪部分﹕
    訊據被告固坦承其曾於上開時、地與告訴人Ａ女性交之情，
    惟矢口否認有何強制性交犯行，辯稱﹕Ａ女有同意與伊性交
    云云。辯護人則為被告辯護稱﹕(1)本件僅有告訴人Ａ女之單
    一指訴，告訴人與被告間之利害相反，更何況告訴人Ａ女與
    被告交往到最後已經處於交惡狀態，所謂愛之欲其生，惡之
    欲其死，所以更應審慎審酌；告訴人Ａ女所陳述受強制性交
    之經過，與其驗傷單所示之受傷部位不符，且告訴人Ａ女於
    100年1月7日審理時所陳述關於被告舔其胸部、下體時，是
    在Ａ女掙扎中或是已放棄掙扎時，陳述前後不一，可見Ａ女
    稱其受強制性交，係其捏造虛構；(2)證人即王冠大飯店櫃台
    職員方○○到庭證稱其當班期間，對於被告及告訴人Ａ女均
    沒有印象，由此推知當時被害人離開飯店時根本沒有任何異
    狀，所以沒有辦法引起櫃台人員的注意，此與Ａ女之兄證稱
    Ａ女從飯店裡面走出來的時候，一直哭泣，表情非常的驚恐
    、害怕等語不符，可見Ａ女之兄之證述不實；(3)告訴人Ａ女
    於98年8月1日曾寄發內容為「請你快回家，別再讓你家人擔
    心」之簡訊予被告，此顯示告訴人Ａ女與一般遭性侵害案件
    被害人之心理反應有差異等語。經查﹕
    1.證人即告訴人Ａ女於100年1月7日在本院具結證稱﹕伊於
      98年7月27日當天晚上有與被告一起到王冠大飯店，在這
      之前，被告一直不斷打電話到伊工作場所騷擾伊；之前就
      有跟被告講過很多次要分手，但被告一直說不要，所以伊
      想在98年7月27日那天晚上與被告一次講清楚；伊等本來
      是在7-11商店外面，後來被告說他身體不舒服，要進去王
      冠大飯店休息一下，且被告也保證他在飯店內不會對伊怎
      樣，所以伊後來跟被告一起進去王冠大飯店；伊與被告進
      去房間之後，一些細節伊已經忘了，伊只記得伊坐在椅子
      上跟被告講話，講多久伊忘記了，之後被告就將伊從椅子
      上拉到床上，然後被告就開始脫伊的衣服，伊當時有跟被
      告說不要這樣；被告脫伊衣服時，伊有反抗，伊用腳踢被
      告的下體，但被告用雙手抓住伊的手及胸，後來他就對伊
      做那個事；被告除了用手抓住伊之外，還有用他的腳來壓
      住伊的腳，以防止伊反抗他；伊一開始有反抗，但伊會害
      怕被告，所以到後來就放棄反抗；因為被告那一陣子一直
      騷擾伊，伊真的很害怕等語（見本院卷第61頁正反面）。
    2.以下事證，足資佐證告訴人Ａ女之上開該證述內容為真實
      ﹕
      (1)告訴人Ａ女於案發未久之98年7月28日凌晨3時20分許至
        醫院驗傷之結果，確實受有右大腿、左手臂挫瘀傷之傷
        害，此有行政院衛生署臺中醫院受理疑似性侵害事件驗
        傷診斷證明書1份、Ａ女受傷照片2張在卷可稽。又上開
        告訴人Ａ女受傷部位，與Ａ女證述被告強制性交之經過
        ，並無不符之處。
      (2)觀諸卷附之錄音光碟譯文，告訴人Ａ女自98年7月21日
        起，即飽受被告電話騷擾、恐嚇，告訴人Ａ女多次在電
        話中對被告顯露出不耐煩、不喜歡及恐懼害怕之情緒，
        則衡諸常情，告訴人Ａ女應不可能在此種負面情緒之下
        猶自願與被告發生性行為。何況，於被告對告訴人Ａ女
        為性交行為後，二人尚未離開飯店房間前，被告竟對告
        訴人Ａ女稱：「妳問妳家的人30萬要不要還我」、「幹
        妳娘，妳老母破病講話還比我大聲」、「妳走呀！我等
        一下打電話叫人去妳家！」、「妳現在打電話回去講，
        妳問看看他們有沒有要還，妳要講分手費，要講分手費
        喔」、「我跟我朋友講，我還是那句話，收多少算你的
        ，人家之前欠我30萬，我叫他去收，我也是這樣跟他講
        ，你收到多少全部算你的，你看他會不會到妳家收！妳
        沒有要還，我就叫我朋友去收」等恐嚇話語（見98年度
        偵字第21075號偵查卷第143至145頁），此尤與合意性
        交行為後喜悅相愛之情緒反應大相逕庭。
      (3)證人即Ａ女之兄0000-00000A於98年9月18日偵訊時具結
        證稱﹕伊於98年7月27日晚間有到王冠大飯店找伊妹妹
        Ａ女，因為伊大妹打電話給伊，說伊小妹Ａ女出去和她
        男友談判分手，已經出去一段時間都沒有回來，怕伊小
        妹會出事，叫伊趕快去王冠大飯店找她；伊有用門號xx
        xxxxxxxx號行動電話打電話給伊小妹，伊小妹在電話中
        說她在飯店內，被告不讓她下來，當時伊已經在飯店樓
        下，伊就跟伊小妹說，妳跟被告講如果不讓妳下來，伊
        馬上報警，被告說要叫兄弟過來，伊就說伊堅持要報警
        ，被告才讓伊小妹下來；當時時間已經差不多凌晨，伊
        看到伊妹妹下樓時，伊妹妹的表情很恐慌等語（見98
        年度偵字第21075號偵查卷第8、9頁）。核其上開證述
        ，與通聯紀錄及錄音光碟譯文（見98年度偵字第21075
        號偵查卷第21頁、第148至150頁）均相符，堪信為真實
        。而由證人即Ａ女之兄0000-00000A證述告訴人Ａ女離
        開飯店時表情很恐慌乙節，可推知告訴人Ａ女確有遭被
        告強制性交之事實。
    3.辯護人雖為被告辯護稱告訴人Ａ女係捏造遭強制性交之情
      節等語，惟查告訴人Ａ女於偵查中及本院審理時，被詢及
      被告強制性交之經過時，均先表示不願回想、不願陳述（
      見98年度偵字第21075號偵查卷第7頁、本院卷第61頁），
      此與一般故意捏造謊言以誣陷被告之證人之應答態度，截
      然不同。又告訴人Ａ女雖於100年1月7日在本院審理時，
      就關於被告在飯店房間內舔其胸部、下體時，是發生在其
      掙扎中，或是已放棄掙扎乙節，前後陳述有不盡一致之處
      ，然查﹕告訴人Ａ女於本院審理時首次被詢及上開問題時
      ，係先稱「時間久了，我已經不記得了」（見本院卷第62
      頁），其係因之後經辯護人、檢察官執其警詢筆錄重覆詢
      問，始出現陳述不盡一致之情形。而本件係發生於98年7
      月27日，距告訴人Ａ女於本院作證時已逾一年，加上告訴
      人Ａ女為避免再次受傷而不願回想其過去之被害經驗，故
      其就上開細節之記憶已因時間之經過而逐漸淡忘，致發生
      前後所述不盡一致之情形，尚非違反事理之常。查告訴人
      Ａ女就其遭受被告以違反其意願之方法強制性交，及其原
      先有反抗被告，後來因為害怕被告而放棄反抗等基本事實
      之陳述，均前後一致，且有上開證據足資佐證，自難執告
      訴人Ａ女就細節部分之陳述略有歧異，推翻其就主要基本
      事實證述之可信性。
    4.辯護人復謂Ａ女之兄之證述，與證人即王冠大飯店櫃台職
      員方○○證稱其當班期間，對於被告及告訴人Ａ女均沒有
      印象等語，不相符合，可見Ａ女之兄之證述不實等語。惟
      查證人即王冠大飯店櫃台職員方○○於本院證稱﹕98年7
      月27日旅客登記簿上之筆跡是伊的，伊有聽說當天有發生
      旅客性侵害案件，但好像不是伊的班，伊於98年7月27日
      當班時間為下午3點到晚上11點，是中班等語（見本院卷
      第68頁反面、第69頁反面）。而依證人即Ａ女之兄0000-0
      0000A於偵查中證稱﹕伊用xxxxxxxxxx號行動電話打電話
      給伊小妹Ａ女；伊在電話中說伊堅持要報警，被告才讓伊
      小妹Ａ女下來，當時時間已經差不多凌晨等語（見98年度
      偵字第21 075號偵查卷第9頁），再對照告訴人Ａ女所持
      用門號xxxxxxxxxx號行動電話之通聯紀錄，分別於98年7
      月28日0時0分、0時3分、0時51分、1時0分、1時28分有與
      Ａ女之兄所持用之門號xxxxxxxxxx號行動電話通聯之紀錄
      （見98年度偵字第21075號偵查卷第21頁），由此可知於
      證人方○○98年7月27日晚上11點下班之時，告訴人Ａ女
      尚未離開王冠大飯店，則自難執證人方○○之證言，而謂
      證人即Ａ女之兄之證述不實。
    5.至於告訴人Ａ女於受性侵害後之98年8月1日寄發內容為「
      請你快回家，別再讓你家人擔心」之簡訊予被告乙節，告
      訴人Ａ女於本院證稱﹕伊是因為被告家人一直打電話問伊
      被告人在哪裏，且因事情發生之後，被告跟伊講的意思好
      像他要輕生，伊當時怕被告會去尋短，所以就發該簡訊給
      被告等語（見本院卷第66頁），參以卷附之98年7月28日2
      時50分錄音光碟譯文，被告於電話中稱﹕「...死一死我
      看不到比較不會那麼痛，我何必過這種難過的日子...」
      、「睡一覺，我現在連睡都不想睡，走在路上剛好死在
      路上，剛剛好，也不用再花錢去旅館，妳要上班去忙妳的
      啦，晚上如果我不在了，記得跟我家人講一下」等語（見
      98年度偵字第21075號偵查卷第152頁），則告訴人Ａ女基
      於一般人均不願見到他人有自殺情事之同情心，對被告寄
      發上開帶有關懷之意之簡訊，亦難執此即認被告並無對告
      訴人Ａ女強制性交之情。
    6.此外，本件復有王冠大飯店98年7月27日旅客登記簿1紙等
      在卷可佐。綜上所述，本件事證明確，被告之強制性交犯
      行亦堪認定。
三、論罪科刑﹕
    核被告所為，係犯刑法第221條第1項之強制性交罪及同法第
    305條之恐嚇危害安全罪。被告多次對Ａ女為恐嚇犯行，時
    間各均緊接，各侵害同一法益，且所恐嚇之內容均係關於指
    責Ａ女不願回應其來電、及關於Ａ女如欲分手應返還其交往
    期間所支付之費用等情，依一般社會觀念，刑法評價上應視
    為數次之接續實施，分別為實質上一罪之接續犯。被告所犯
    上開二罪，犯意各別，行為互殊，應分論併罰。爰審酌被告
    與告訴人Ａ女原為男女朋友關係，被告因告訴人Ａ女提議分
    手，不甘其與Ａ女交往期間曾為Ａ女支付費用，遂為本件恐
    嚇犯行，並利用與Ａ女在飯店房間內談判分手之機會，違反
    Ａ女之意願，強行與Ａ女為性交行為；被告之所為，侵害告
    訴人Ａ女之免於恐懼之自由及性自主自由法益，並造成告訴
    人Ａ女內心極大之恐懼，而被告犯罪後未見悔意；兼衡酌被
    告前無刑事犯罪前科，素行尚可等一切情狀，分別量處如主
    文所示之刑，並定其應執行刑。
據上論斷，應依刑事訴訟法第299條第1項前段，刑法第221條第1
項、第305條、第51條第5款，刑法施行法第1條之1第1項、第2項
前段，判決如主文。
本案經檢察官沙小雯到庭執行職務。
中    華    民    國   100    年    1     月    28    日   
                刑事第十三庭  審判長法  官  吳幸芬
                                    法  官  黃建都
                                    法  官  戴嘉慧
以上正本證明與原本無異。
如不服本判決應於收受判決後10日內向本院提出上訴書狀，並應
敘述具體理由；其未敘述上訴理由者，應於上訴期間屆滿後20日
內向本院補提理由書 (均須按他造當事人之人數附繕本)「切勿
逕送上級法院」。
告訴人或被害人對於判決如有不服具備理由請求檢察官上訴者，
其上訴期間之計算係以檢察官收受判決正本之日期為準。
                                    書記官  劉晴芬
中    華    民    國   100    年    1     月    28    日  
【附錄本案論罪科刑法條】 
刑法第221條（強制性交罪）
對於男女以強暴、脅迫、恐嚇、催眠術或其他違反其意願之方法
而為性交者，處3年以上10年以下有期徒刑。
前項之未遂犯罰之。  
刑法第305條（恐嚇危害安全罪）
以加害生命、身體、自由、名譽、財產之事，恐嚇他人致生危害
於安全者，處2年以下有期徒刑、拘役或3百元以下罰金。